# 求助陈版主，职工福利费用核算内容。

提问人：liuweisheng 时间：2021-07-13 08:05:06
管理费用-职工福利费可以核算餐费吗 谢谢版主解惑。

回答人：chenyiwei
职工福利费的核算内容由《财政部关于企业加强职工福利费财务管理的通知》（财企[2009]242号）规范。
根据该文件规定，“自办职工食堂经费补贴或未办职工食堂统一供应午餐支出”、“企业尚未分离的内设集体福利部门所发生的设备、设施和人员费用，包括职工食堂、职工浴室、理发室、医务所、托儿所、疗养院、集体宿舍等集体福利部门设备、设施的折旧、维修保养费用以及集体福利部门工作人员的工资薪金、社会保险费、住房公积金、劳务费等人工费用”属于福利费范围。但是，“未统一供餐而按月发放的午餐费补贴，应当纳入工资总额管理”。